【裁判字號】    96,訴,4622
【裁判日期】    970327
【裁判案由】    毒品危害防制條例
【裁判全文】
臺灣高雄地方法院刑事判決              96年度訴字第4622號
公  訴  人  臺灣高雄地方法院檢察署檢察官
被      告  甲○○
                    （另案於臺灣高雄監獄執行中）
上列被告因毒品危害防制條例案件，經檢察官提起公訴（96年度
毒偵字第8897號），本院判決如下：
    主  文
甲○○施用第一級毒品，累犯，處有期徒刑拾月。
    事  實
一、甲○○前因施用毒品案件，經本院以91年度毒聲字第2515號
    裁定令入戒治處所施以強制戒治，以91年度毒聲字第7161號
    裁定停止戒治，所餘戒治期間付保護管束，以92年度毒聲字
    第2618號裁定撤銷停止戒治，於民國92年12月8 日強制戒治
    期滿執行完畢；又因施用毒品案件，經本院以94年度訴字第
    1103號判處有期徒刑10月確定，甫於95年9 月11日縮刑期滿
    執行完畢。詎仍不知悔改，未戒除毒癮，復基於施用第一級
    毒品海洛因之犯意，於96年9 月6 日6 時許，在其位於高雄
    市○鎮區○○街40號住處，以針筒注射方式，施用第一級毒
    品海洛因1 次；嗣於同日23時30分許，在高雄市前鎮區鎮○
    ○街278 巷5 號前，經警盤查後攜回警局調查，並得其同意
    採尿送驗，結果呈海洛因代謝物之嗎啡陽性反應，而查悉上
    情。
二、案經高雄市政府警察局前鎮分局報請臺灣高雄地方法院檢察
    署檢察官偵查起訴。
    理  由
一、本件被告甲○○所犯係死刑、無期徒刑、最輕本刑為3 年以
    上有期徒刑以外之罪，其於準備程序中就被訴事實為有罪之
    陳述，經法官告知簡式審判程序之旨，並聽取公訴人及被告
    之意見後，認為適宜由受命法官獨任進行簡式審判程序，依
    刑事訴訟法第273 條之1 第1 項規定，裁定由受命法官獨任
    進行審判程序。又本件之證據調查，依刑事訴訟法第273 條
    之2 規定，不受同法第159 條第1 項、第161 條之2 、第16
    1 條之3 、第163 條之1 及第164 條至第170 條規定之限制
    ，均合先敘明。
二、訊據被告對於在上揭時、地，以上述方法施用第一級毒品海
    洛因之犯罪事實坦承不諱（偵查卷第6 頁、本院卷第74頁）
    ，被告對於在96年9 月6 日23時30分許為警查獲後，經其同
    意採尿送驗，由警方提供乾淨空瓶予被告親自排放尿液，並
    親自封緘之過程，亦不爭執（偵查卷第6 頁），被告尿液送
    驗結果，經高雄市立凱旋醫院以氣相層析質譜法(GC/MS)確
    認檢驗結果，呈海洛因代謝物之嗎啡陽性反應，有該院96年
    9 月17日轉碼編號A00000000 號濫用藥物尿液檢驗報告、高
    雄市政府警察局前鎮鎮派出所查獲煙毒、麻醉藥品
    案件犯罪嫌疑人姓名對照表（尿液編號I292）各1 紙在卷為
    證（偵查卷第19、20頁），足認被告自白與事實相符，犯行
    堪以認定，應予依法論科。
三、被告前因施用毒品案件，經本院91年度毒聲字第2515號裁定
    令入戒治處所施以強制戒治，以91年度毒聲字第7161號裁定
    停止戒治，所餘戒治期間付保護管束，以92年度毒聲字第26
    18號裁定撤銷停止戒治，於民國92年12月8 日強制戒治期滿
    執行完畢；又因施用毒品案件，經本院以94年度訴字第1103
    號判處有期徒刑10月確定，甫於95年9 月11日縮刑期滿執行
    完畢，有臺灣高等法院被告前案紀錄表在卷可稽。是被告於
    經強制戒治執行完畢後，於5 年內再犯，經依法追訴處罰，
    復再犯本案，已屬3 犯以上，檢察官逕行起訴，即無不合。
四、查海洛因係屬毒品危害防制條例第2 條第2 項第1 款之第一
    級毒品，核被告所為，係犯毒品危害防制條例第10條第1 項
    施用第一級毒品罪。其施用前持有第一級毒品海洛因之低度
    行為，應為施用第一級毒品海洛因之高度行為所吸收，不另
    論罪。被告前因施用毒品案件，經本院以94年度訴字第1103
    號判處有期徒刑10月確定，甫於95年9 月11日縮刑期滿執行
    完畢，有臺灣高等法院被告前案紀錄表在卷可憑，其受有期
    徒刑執行完畢後，於5 年內故意再犯本件有期徒刑以上之罪
    ，為累犯，應依刑法第47條第1 項規定，加重其刑。爰審酌
    被告前因施用毒品執行有期徒刑完畢，猶未戒除施用毒品惡
    習，惟係戕害自身健康，且犯後坦承犯行，尚具悔意，及其
    犯罪之動機、目的、手段等一切情狀，量處如主文所示之刑
    。
據上論斷，應依刑事訴訟法第273 條之1 第1 項、第299 條第1
項前段，毒品危害防制條例第10條第1 項，刑法第11條前段、第
47條第1項，判決如主文。
本案經檢察官李佳韻到庭執行職務。
中    華    民    國    97    年    3     月    27    日
                  刑事第八庭    法  官  曾鈴
以上正本證明與原本無異。
如不服本判決應於收受本判決後10日內向本院提出上訴書狀，並
應敘述具體理由，如未敘述上訴理由者，應於上訴期間屆滿後20
日內補提理由書狀於本院（均須按他造當事人之人數附繕本）「
切勿逕送上級法院」。
中    華    民    國    97    年    4     月     1    日
                                書記官  曾秀鳳
附錄本判決論罪之法條：
毒品危害防制條例第10條第1項


司法院資訊處製作；財團法人民間司法改革基金會備份。
